臺灣高雄地方法院刑事裁定　　　　　　 110年度聲判字第69號
聲　請　人
即　告訴人　林和興
代　理　人　柯尊仁律師
被　　　告　曾瑞銘




上列聲請人因被告違反個人資料保護法案件，不服臺灣高等檢察
署高雄檢察分署檢察長中華民國110 年7 月8 日110 年度上聲議
字1245號駁回再議處分（原不起訴處分案號：臺灣高雄地方檢察
署110 年度偵字第1283號），聲請交付審判，本院裁定如下：
    主  文
交付審判之聲請駁回。
    理  由
一、告訴及聲請交付審判意旨略以：被告曾瑞銘（下稱被告）為
    全台晶像股份有限公司（下稱全台公司）負責人，告訴人林
    和興（下稱告訴人）自民國89年9 月1 日起任職該公司，全
    台公司即以公司名義向台灣大哥大股份有限公司（下稱台灣
    大哥大）申請行動電話門號0000000000號（下稱本件門號）
    供告訴人使用，嗣告訴人於109 年2 月10日離職，全台公司
    並於109 年2 月18日將本件門號過戶至告訴人名下。詎被告
    明知本件門號已過戶至告訴人名下，竟意圖為自己不法之利
    益及損害告訴人之利益，未得告訴人同意，於109 年3 月11
    日，以全台公司名義，向台灣大哥大申請本件門號自108 年
    8 月17日起至109 年2 月17日止之通聯紀錄，以此方式蒐集
    告訴人之個人資料，足生損害於告訴人，因認被告違反個人
    資料保護法第20條第1 項之規定，涉犯同法第41條第1 項之
    非公務機關違法使用個人資料罪嫌。原不起訴及駁回再議處
    分雖認全台公司法務及管理部門依該公司「智慧型通訊設備
    海外漫遊之使用規範」調閱本件門號通聯記錄與被告無涉，
    然依「全台公司印鑑使用管理作業辦法」，全台公司須經被
    告核可並取得證明文件始能對外發文調閱通聯記錄，足見被
    告確實知情並指示全台公司人員調閱本件門號通聯記錄，況
    全台公司並未公告「智慧型通訊設備海外漫遊之使用規範」
    ，遑論本件門號性質為公私兩用手機，調取本件門號通聯紀
    錄亦不符合上開使用規範；原不起訴及駁回再議處分又以本
    件門號於109 年2 月17日前仍登記為全台公司，全台公司調
    閱該段期間通聯紀錄並無違反個人資料保護法，然全台公司
    僅係本件門號申請人並補助部分購機款，行動電話所有人及
    門號實際使用人仍為告訴人，被告未經告訴人同意調閱通聯
    記錄，即屬侵害告訴人之人格權，原不起訴及駁回再議處分
    未詳加調查並誤解法律規定，認事用法顯有違誤等語。
二、按告訴人不服上級檢察署檢察長或檢察總長認再議為無理由
    而駁回聲請再議之處分，得於接受處分書後10日內委任律師
    提出理由狀，向該管第一審法院聲請交付審判，刑事訴訟法
    第258 條之1 定有明文。經查：
  ㈠本件告訴人對被告提出違反個人資料保護法罪嫌告訴，經臺
    灣高雄地方檢察署檢察官於110 年5 月10日以110 年度偵字
    第1283號為不起訴處分（下稱原不起訴處分），告訴人不服
    ，向臺灣高等檢察署高雄檢察分署聲請再議，再經該署檢察
    長於110 年7 月8 日以110 年度上聲議字第1245號處分書駁
    回再議（下稱原駁回再議處分），原駁回再議處分於110 年
    7 月13日合法送達告訴人，嗣告訴人於同年7 月23日委任律
    師具狀向本院聲請交付審判等情，有原不起訴處分、原駁回
    再議處分、臺灣高等檢察署高雄檢察分署送達證書、刑事交
    付審判狀暨本院收發文章在卷可稽，並經本院依職權調取上
    開卷宗核閱無訛，揆諸前揭規定，本件聲請程序即屬合法，
    本院應予實體審查聲請交付審判意旨是否有理由。
  ㈡原不起訴處分、原駁回再議處分以證人即全台公司法務人員
    林博評於警詢中證稱：因為公司管理部想了解告訴人有申請
    漫遊上網費但卻沒有出差，也在告訴人所使用之公務電腦內
    發現其使用公務手機經營副業，所以想釐清這支手機有沒有
    不當使用，所以才去調通聯紀錄，因為我們想了解109 年2
    月18日以前公務手機有無不當使用，台灣大哥大有先跟我們
    說只能調閱109 年2 月18日以前，被告從頭到尾都不知道調
    閱通聯紀錄的事情等語；證人即全台公司總務人員商豐麟於
    偵查中證稱：本件門號係全台公司提供給告訴人使用，全部
    費用都是全台公司繳納，我於上揭時、地去調取本件門號還
    在公司名下時的通聯紀錄，因告訴人離職時跟公司高層很不
    愉快，法務林博評查告訴人電腦E-MAIL記錄後，找我的主管
    談正綱請我去調閱，所以我才會調取本件門號還在公司名下
    那段區間，這是管理部門與法務要釐清的事情，被告應該不
    會管到這些事情，不是被告指示我去調取的等語，核與該公
    司「智慧型通訊設備海外漫遊之使用規範」規定，如發生話
    費異常時，管理部會適時調閱通話紀錄核對，並請使用者提
    出合理使用報告說明，如未能確認與公務相關，其話費由使
    用者自付等語相符，衡諸常情，公司負責人將管理事項分層
    授權與相關部門辦理亦屬常見，難以本件門號調閱通聯紀錄
    需公司大小章及被告證件即遽認係被告所為，進而認定全台
    公司向台灣大哥大申請調閱本件門號通聯紀錄係法務及管理
    部門為確認過戶至告訴人之前有無符合公司內部使用規範調
    閱而與被告無涉等情，核與卷內事證相符，論理亦無違背經
    驗法則之處，而法院裁定交付審判如同檢察官提起公訴，同
    須以卷存之證據資料，已足認被告有提起公訴之犯罪嫌疑，
    始得裁定交付審判，依卷內現有事證，尚難認被告確有授意
    員工調取本件門號通聯記錄而非法蒐集告訴人個人資料之行
    為，此與全台公司其他人員調閱通聯紀錄是否符合公司內部
    使用規範，尚屬二事。
  ㈢原不起訴處分、原駁回再議處分又以本件門號係於109 年2
    月18日始過戶給告訴人，有卷附台灣大哥大過戶申請書可查
    ，參以告訴人自106 年至108 年前往中國大陸12次，每次都
    需額外向證人即全台公司總務人員商豐麟申請開通國際漫遊
    上網功能，有被告提出之漫遊上網出帳單在卷可參，此外，
    全台公司於員工離職時，仍有權限回收公務門號及公務手機
    ，亦有該公司報告存卷可查，足徵全台公司對於該公司公務
    門號確有管理權限，進而認定本件門號於108 年8 月17日至
    109 年2 月17日期間乃屬全台公司所有，全台公司向台灣大
    哥大調閱通聯紀錄，乃屬有據，復敘明全台公司調閱告訴人
    109 年2 月10日離職迄同年2 月18日門號過戶期間之通聯紀
    錄，亦與個人資料保護法第41條所定須以意圖為自己或第三
    人不法之利益或損害他人之利益之要件不合等情，經核其認
    事用法，均無違誤之處，並已說明告訴人前揭主張不可採之
    理由，卷內復無其他不利被告之證據，聲請交付審判意旨再
    執前詞指摘，即難認可採。至於全台公司以公司名義申請門
    號配發予公司人員使用，本意在利於公司相關事務之聯繫，
    全台公司於必要時原得逕行本諸申請人身分調閱門號通聯記
    錄予以查核費用計徵、分擔等事項，而門號所搭配之行動電
    話究係何人付費購置，暨門號使用人是否因自身使用便利等
    故兼而私用，均不影響該門號之「公務門號」性質，亦併指
    明之。
三、綜上所述，原不起訴處分、原駁回再議處分已就本件告訴及
    聲請交付審判意旨所指內容，均詳加敘明認定不構成前開罪
    嫌之理由，依卷內現存全部證據資料，均不足使本院認定被
    告確有非法蒐集告訴人個人資料之行為，且已達到刑事訴訟
    法第251 條第1 項所定提起公訴之有罪判決高度可能門檻，
    是本件交付審判之聲請，為無理由，應予駁回。
四、依刑事訴訟法第220 條，裁定如主文。
中    華    民    國  110     年    10    月    26    日
                  刑事第十一庭  審判長法  官  莊珮吟
                                      法  官  洪碩垣
                                      法  官  黃鳳岐
以上正本證明與原本無異。
本件不得抗告。
中    華    民    國   110    年    10    月    27    日
                                      書記官  林依潔